---
title: "Case Study - Sitzgestell-213"
author: "Gruppe 6: Jannis Brodmann, Timos Ioannou, Aron Rogmann, Lukas Wolff & Bobby Xiong"
date: "31. März 2018"
output: html_document
---
```{r setup, include=FALSE}
knitr::opts_chunk$set(echo = TRUE)
```


```{r include=FALSE}

# Dieser Teil des Codes lädt alle nötigen Libraries, die wir für die Datenaufbereitung in 
# unserem Report verwendet haben und installiert sie vorher, falls der Nutzer sie noch nicht
# heruntergeladen hat.

if(!require(tidyr)){
  install.packages("tidyr")
  require(tidyr)
}

if(!require(plyr)){
  install.packages("plyr")
  require(plyr)
}

if(!require(dplyr)){
  install.packages("dplyr")
  require(dplyr)
}
if(!require(data.table)){
  install.packages("data.table")
  require(data.table)
}
```


## Ausgangslage

Im gegebenen Fall hat der ADAC während einer Sicherheitsüberprüfung Qualitätsmängel bei dem von unserem Unternehmen produzierten Sitzgestell "T11" (Codename Schleudersitz) festgestellt. Bei einer nachfolgenden internen Untersuchung wurde festgestellt, dass die Produkte mit den Nummern "11-213-2131-19000" bis "11-213-2131-30100" mit falschen Produktionsparametern hergestellt wurden. Im Zuge des Qualitätsskandals hat das Management eine Untersuchungsgruppe ins Leben gerufen, um alle betroffenen Fahrzeuge unseres Partners "OEM1" zu identifizieren und dem Management eine Visualisierung zur Schadensanalyse vorzulegen. Der folgende Bericht dokumentiert alle Schritte der Untersuchungsgruppe, die für die Datenaufbereitung notwendig waren.



## Übersicht

Um die geforderte Übersicht zu erhalten, mussten insgesamt 11 verschiedene Datensätze zusammengeführt werden. Unsere Gruppe hat sich dabei an den allgemein anerkannten Schritten des Datenanalyseprozesses orientiert und den Bericht in entsprechende Abschnitte unterteilt. Hierbei entfällt der Abschnitt zur Modellierung der Daten, da die Problemstellung dies nicht erfordert hat. Der Report an sich ist als letzter Schritt des Prozesses zu verstehen - die Präsentation der Arbeit und Kommunikation der Ergebnisse.


## Schritt 1: Import der Daten

Zuerst importieren wir alle nötigen Daten aus den gegebenen .csv Dateien in R. Hierfür nutzen wir die *fread* Funktion der *dplyr* Library, da diese wesentlich schneller ist als die *read.csv* Funktion von Base R. Wir speichern zunächst die Daten jeder Datei in einem separaten Dateframe, um sie dann im weiteren Verlauf des Datenanalyseprozesses weiter zu verarbeiten. 

Bei diesem Schritt war es wichtig darauf zu achten, dass die Dateien unterschiedliche Zeichen zum Trennen der verschiedenen Einträge verwendet haben. Unsere Gruppe hat die Dateien vorher mit einem Texteditor analysiert und das jeweils nötige Trennzeichen mit dem *sep* Argument festgelegt.

```{r, include=TRUE, message=FALSE}
# Hier werden die Daten aus allen Dateien in separaten DFs gespeichert
einzelteil_df <- fread("Einzelteil_T11.csv", header = TRUE, sep = "|", data.table = FALSE, showProgress = FALSE)
bestandteil_K2LE1 <- fread("Bestandteile_Komponente_K2LE1.csv", header = TRUE, sep = ";", data.table = FALSE, showProgress = FALSE)
bestandteil_K2ST1 <- fread("Bestandteile_Komponente_K2ST1.csv", header = TRUE, sep = ";", data.table = FALSE, showProgress = FALSE)
Komponente_K2LE1 <- fread("Komponente_K2LE1.csv", header = TRUE, sep = ";", data.table = FALSE, showProgress = FALSE)
Komponente_K2ST1 <- fread("Komponente_K2ST1.csv", header = TRUE, sep = ";", data.table = FALSE, showProgress = FALSE)
Bestandteile_Typ11 <- fread("Bestandteile_Fahrzeuge_OEM1_Typ11.csv", header = TRUE, sep = ";", data.table = FALSE, showProgress = FALSE)
Bestandteile_Typ12 <- fread("Bestandteile_Fahrzeuge_OEM1_Typ12.csv", header = TRUE, sep = ";", data.table = FALSE, showProgress = FALSE)
Fahrzeuge_Typ11 <- fread("Fahrzeuge_OEM1_Typ11.csv", header = TRUE, sep =";", data.table = FALSE, showProgress = FALSE)
  Fahrzeuge_Typ12 <- fread("Fahrzeuge_OEM1_Typ12.csv", header = TRUE, sep =";", data.table = FALSE, showProgress = FALSE)
Zulassungen <- fread("Zulassungen_alle_Fahrzeuge.csv", header = TRUE, sep = ";", data.table = FALSE, showProgress = FALSE)
Geodaten <- fread("Geodaten_Gemeinden.csv", header = TRUE, sep = ";", data.table = FALSE, col.names=c("X.1", "X", "Postleitzahl", "Gemeinde", "Laengengrad", "Breitengrad"), showProgress = FALSE)
```


## Schritt 2: Säuberung der Daten

Im zweiten Schritt mussten die im ersten Schritt gewonnenen Dataframes gesäubert werden und die Daten für die weitere Analyse vorbereitet werden.

Der Datensatz aus der Datei *Einzelteil_T11.csv* hatte das Problem, dass der Datensatz in zwei Teile geteilt und seitwärts aneinander gefügt war. Die ersten Zeilen des Datensatzes sind hier angefügt, um das Problem zu verdeutlichen. 

```{r include=TRUE, echo=FALSE}
head(einzelteil_df)
```

Um das Problem zu beheben, mussten wir den Datensatz in zwei Teile teilen und den rechten Teil des Datensatzes unten an den linken Teil des Datensatzes anhängen. Dabei war es wichtig darauf zu achten, dass die Spaltennamen des dabei entstehenden rechten Dataframes an die Spaltennamen des linken Dataframes angepasst werden müssen. Wir haben dafür die *rename* Funktion der *plyr* Library benutzt. Anschließend haben wir die beiden Dataframes mit Hilfe der *bind_rows* Funktion der *dplyr* Library zusammengefügt. 

```{r include=TRUE, warning = FALSE}
einzelteil_df_right <- einzelteil_df[c("X11","IDNummer1", "Produktionsdatum1", "Herstellernummer1", "Werksnummer1", "Fehlerhaft1", "Origin1")]
einzelteil_df_left <- einzelteil_df[c("X1","IDNummer", "Produktionsdatum", "Herstellernummer", "Werksnummer", "Fehlerhaft", "Origin")]
einzelteil_df_right <- plyr::rename(einzelteil_df_right, c("X11"="X1","IDNummer1"="IDNummer", "Produktionsdatum1"="Produktionsdatum", "Herstellernummer1"="Herstellernummer", "Werksnummer1"="Werksnummer", "Fehlerhaft1"="Fehlerhaft", "Origin1"="Origin"))
einzelteil_df_combined <- bind_rows(einzelteil_df_left, einzelteil_df_right)
```


Das Resultat ist ein Dataframe mit 2385260 Zeilen und 7 Spalten:
```{r include=TRUE, echo=FALSE}
# Hier entfernen wir alle DFs, die wir nicht mehr benötigen, um den Arbeitsspeicher nicht unnötig
# zu belasten
rm(einzelteil_df)
rm(einzelteil_df_left)
rm(einzelteil_df_right)
# Funktion, um Anzahl Zeilen und Spalten auszugeben
dim(einzelteil_df_combined)
```

Der Rest der Datensätze lag bereits in einem gesäuberten Format vor und wird in den weiteren Schritten des Datenanalyseprozesses verarbeitet.

## Schritt 3: Transformieren und Joinen der Daten

Im Folgenden Abschnitt werden alle weiteren Schritte aufgezeigt, die unsere Gruppe zur Transformation und zum Zusammenfügen der Daten benutzt hat. 

In der Aufgabenstellung war gegeben, dass die Teile mit den Nummern "11-213-2131-19000" bis "11-213-2131-30100" mit falschen Produktionsparametern hergestellt wurden. Um die aus den notwendigen Joins resultierenden Dataframes klein zu halten, haben wir den Dataframe mit den Daten über die Einzelteile zuerst gefiltert. Dafür haben wir die im String Format vorliegenden ID Nummern an den Bindestrichen in ihre Bestandteile aufgesplittet und den Dataframe anhand der so umgewandelten Informationen gefiltert.

```{r include=TRUE}
einzelteil_df_combined$IDNummerString <- einzelteil_df_combined$IDNummer
einzelteil_df_combined_splitted <- separate(einzelteil_df_combined, col=IDNummer, into = c("a", "Hersteller", "Werk", "Bauteil"), sep = "-")
einzelteil_df_combined_transformed <- transform(einzelteil_df_combined_splitted, a = as.numeric(a), Hersteller = as.numeric(Hersteller),Werk = as.numeric(Werk),Bauteil = as.numeric(Bauteil))
einzelteil_df_combined_filtered <- filter(einzelteil_df_combined_transformed, Bauteil <= 30100 & Bauteil >= 19000 & Hersteller == 213 & Werk == 2131 & a == 11)
einzelteil_df_combined_selected <- einzelteil_df_combined_filtered[c("X1", "Produktionsdatum", "Herstellernummer","Werksnummer","Fehlerhaft","Origin","IDNummerString")]
```


Der resultierende Dataframe hat 11101 Zeilen und 7 Spalten.
```{r include=TRUE, echo=FALSE}
# Hier werden wieder alle DFs entfernt, die nicht mehr benötigt werden, um den Arbeitsspeicher
#nicht unnötig zu belasten
rm(einzelteil_df_combined)
rm(einzelteil_df_combined_splitted)
rm(einzelteil_df_combined_transformed)
rm(einzelteil_df_combined_filtered)
# Funktion, um Anzahl Zeilen und Spalten auszugeben
dim(einzelteil_df_combined_selected)
```

Überblick über die verbleibenden Daten:
```{r include=TRUE, echo=FALSE}
summary(einzelteil_df_combined_selected)
```

Durch die vorherigen Schritte wurden die Teile, welche einen Qualitätsmangel aufweisen, isoliert. In den folgenden Schritten werden wir darlegen, wie wir die Daten aus den unterschiedlichen Datensätzen gejoint haben, um am Ende einen einzigen Datensatz zu erreichen, der alle betroffenen Fahrzeuge mit allen relevanten Informationen enthält. Dabei haben wir einen iterativen Ansatz gewählt, bei dem wir die restlichen Dataframes nach und nach an den Dataframe mit den Einzelteilen joinen und den sich daraus ergebenden Dataframe transformieren.

### Bestandteile Dataframes

Als Erstes musste der Dataframe mit den Einzelteilen mit den beiden Dataframes für die Bestandteile gejoint werden, um so zu sehen, in welchen Bestandteilen die Teile verbaut wurden. Dafür haben wir unseren gefilterten Dataframe mit den Einzelteilen mit den beiden Dataframes für die Bestandteile mit der *inner_join* Funktion der *dplyr* Library anhand der ID Nummer verbunden.

```{r include=TRUE}
bestandteil_einzel_joined <- inner_join(einzelteil_df_combined_selected, bestandteil_K2LE1, by = c("IDNummerString" = "ID_T11"), copy = FALSE)
bestandteil_einzel_joined_2 <- inner_join(einzelteil_df_combined_selected, bestandteil_K2ST1, by = c("IDNummerString" = "ID_T11"), copy = FALSE)
```

Die beiden durch den Join entstandenen Dataframes mussten danach wieder durch die *bind_rows* Funktion verbunden werden, damit wir einen Dataframe mit allen relevanten Daten haben. Vorher musste jedoch eine doppelte ID-Spalte im zweiten Dataframe entfernt werden und die Spaltennamen per *rename* Funktion angepasst werden.

```{r include=TRUE}
bestandteil_einzel_joined_2$X.1 <- NULL
bestandteil_einzel_joined <- plyr::rename(bestandteil_einzel_joined, c("ID_T14"="ID_zweitesBauteil", "ID_T15"="ID_drittesBauteil", "ID_K2LE1" = "ID_Komponente"))
bestandteil_einzel_joined_2 <- plyr::rename(bestandteil_einzel_joined_2, c("ID_T12"="ID_zweitesBauteil", "ID_T13"="ID_drittesBauteil", "ID_K2ST1" = "ID_Komponente"))
bestandteil_einzel_combined <- bind_rows(bestandteil_einzel_joined, bestandteil_einzel_joined_2)
```

Der verbundene Datensatz hat 11101 Zeilen und 12 Spalten. Da sich die Anzahl der Zeilen nicht geändert hat, können wir daraus schließen, dass jedes der fehlerhaften Teile auch tatsächlich in einem Bestandteil verbaut wurde (unter der Annahme, dass kein Teil in zwei Bestandteilen gleichzeitig verbaut werden kann - diese Annahme wird bei den weiteren Joins auch geschlossen). 

```{r include=TRUE, echo=FALSE}
# Hier werden wieder alle DFs entfernt, die nicht mehr benötigt werden, um den Arbeitsspeicher
#nicht unnötig zu belasten
rm(bestandteil_K2LE1)
rm(bestandteil_K2ST1)
rm(einzelteil_df_combined_selected)
rm(bestandteil_einzel_joined)
rm(bestandteil_einzel_joined_2)
# Funktion, um Anzahl Zeilen und Spalten auszugeben
dim(bestandteil_einzel_combined)
```

### Komponenten Dataframes

Als Nächstes musste der Dataframe mit den Dataframes für die Komponenten verbunden werden. Hier ist das Vorgehen dasselbe wie bereits im vorherigen Schritt. Wir haben die beiden Dataframes für die Komponenten mit unserem Einzelteil- und Komponenten Dataframe per *inner_join* Funktion verbunden und dann per *row_bind* Funtkion zu einem einzigen Dateframe zusammengefügt.

```{r include=TRUE}
Komponente_K2LE1_Join <- inner_join(bestandteil_einzel_combined, Komponente_K2LE1, by = c("ID_Komponente" = "IDNummer"), copy = FALSE)
Komponente_K2ST1_Join <- inner_join(bestandteil_einzel_combined, Komponente_K2ST1, by = c("ID_Komponente" = "IDNummer"), copy = FALSE)
Komponenten_combined <- bind_rows(Komponente_K2LE1_Join, Komponente_K2ST1_Join)
```

Der entstandene Datensatz hat dann 11101 Zeilen und 17 Spalten. Wie im vorherigen Schritt können wir deshalb davon ausgehen, dass auch alle Bestandteile in Komponenten verbaut wurden.

```{r include=TRUE, echo=FALSE}
# Hier werden wieder alle DFs entfernt, die nicht mehr benötigt werden, um den Arbeitsspeicher
#nicht unnötig zu belasten
rm(Komponente_K2LE1)
rm(Komponente_K2LE1_Join)
rm(Komponente_K2ST1)
rm(Komponente_K2ST1_Join)
rm(bestandteil_einzel_combined)
# Funktion, um Anzahl Zeilen und Spalten auszugeben
dim(Komponenten_combined)
```

### Auto-Bestandteile Dataframes

Danach haben wir unseren neu erhaltenen Dataframe mit den Dataframes gejoint, die die Daten über die Auto-Bestandteile enthalten. Hier waren die Spaltennamen der beiden Auto-Bestandteile Dataframes komplett identisch, weswegen wir sie einfach direkt mit dem *bind_rows* Befehl verbinden konnten, um sie danach mit unserem Dataframe zu joinen. 

```{r include=TRUE}
Bestandteile_Fahrzeuge <- bind_rows(Bestandteile_Typ11, Bestandteile_Typ12)
Bestandteile_Fahrzeug_joined <- inner_join(Komponenten_combined, Bestandteile_Fahrzeuge, by = c("ID_Komponente"="ID_Sitze"), copy = FALSE)
```

Der entstandene Datensatz hat 11101 Zeilen und 22 Spalten. Wie im vorherigen Schritt können wir deshalb davon ausgehen, dass auch alle Komponenten in Auto-Bestandteilen verbaut wurden.

```{r include=TRUE, echo=FALSE}
# Hier werden wieder alle DFs entfernt, die nicht mehr benötigt werden, um den Arbeitsspeicher
#nicht unnötig zu belasten
rm(Bestandteile_Typ11)
rm(Bestandteile_Typ12)
rm(Komponenten_combined)
rm(Bestandteile_Fahrzeuge)
# Funktion, um Anzahl Zeilen und Spalten auszugeben
dim(Bestandteile_Fahrzeug_joined)
```

### Fahrzeuge Dataframes

Als Nächstes haben wir den Dateframe mit allen Daten von den Einzelteilen bis zu den Auto-Bestandteilen mit den Dataframes für die Fahrzeuge verbunden. Die defekten Einzelteile wurden in Autos vom Typ 11 und Typ 12 verbaut. Wie bei den Auto-Bestandteilen, sind die Dataframes für die beiden Autotypen exakt identisch, weshalb wir sie direkt mit der *bind_rows* Funktion zusammenfügen und danach per *inner_join* mit unserem vorhandenen Dateframe verbinden konnten.

```{r include=TRUE}
Fahrzeuge <- bind_rows(Fahrzeuge_Typ11, Fahrzeuge_Typ12)
Fahrzeuge_joined <- inner_join(Bestandteile_Fahrzeug_joined, Fahrzeuge, by = c("ID_Fahrzeug" = "IDNummer"), copy = FALSE)
```

Auch hier hat der entstandene Dataframe wieder 11101 Zeilen, woraus wir schließen können, dass alle Bestandteile, die defekte Teile beinhalten, auch tatsächlich in Fahrzeugen verbaut wurden.

```{r include=TRUE, echo=FALSE}
# Hier werden wieder alle DFs entfernt, die nicht mehr benötigt werden, um den Arbeitsspeicher
#nicht unnötig zu belasten
rm(Fahrzeuge_Typ11)
rm(Fahrzeuge_Typ12)
rm(Fahrzeuge)
rm(Bestandteile_Fahrzeug_joined)
# Funktion, um Anzahl Zeilen und Spalten auszugeben
dim(Fahrzeuge_joined)
```

### Zulassungen Dataframe

Im nächsten Schritt haben wir die Informationen aus dem Dataframe über die Zulassungen zu unserem Dataframe hinzugefügt. 

```{r include=TRUE}
Zulassungen_der_Fahrzeuge <- inner_join(Fahrzeuge_joined, Zulassungen, by = c("ID_Fahrzeug" = "IDNummer"), copy = FALSE)
```

Auch hier hat der resultierende Dataframe wieder 11101 Zeilen, woraus wir schließen können, dass alle Fahrzeuge mit defekten Teilen auch zugelassen wurden. 

```{r include=TRUE, echo=FALSE}
# Hier werden wieder alle DFs entfernt, die nicht mehr benötigt werden, um den Arbeitsspeicher
#nicht unnötig zu belasten
rm(Fahrzeuge_joined)
rm(Zulassungen)
# Funktion, um Anzahl Zeilen und Spalten auszugeben
dim(Zulassungen_der_Fahrzeuge)
```

### Geodaten Dataframe

Als Letztes mussten wir noch die Geodaten zu unserem Dateframe hinzufügen. Dies kann einfach per *inner_join* auf der *Gemeinden* Spalte getan werden. 

```{r include=TRUE}
Ort_der_Zulassung <- inner_join(Zulassungen_der_Fahrzeuge, Geodaten, by = c("Gemeinden" = "Gemeinde"), copy = FALSE)
```

Auch hier hat der resultierende Dataframe wieder 11101 Zeilen, woraus wir schließen können, dass die Fahrzeuge nur in Gemeinden zugelassen wurden, für die wir auch Geodaten vorliegen haben.

```{r include=TRUE, echo=FALSE}
rm(Zulassungen_der_Fahrzeuge)
dim(Ort_der_Zulassung)
```


### Letzte Transformationsschritte

Abschließend haben wir noch einige letzte Transformationsschritte vorgenommen, um den finalen Dataframe zu erstellen. Hierbei haben wir doppelte Spalten entfernt, alle Spalten sinnvoll benannt und einige Formattierungsschritte vorgenommen, die für die spätere Visualisierung in der Shiny App relevant sind. 

```{r include=TRUE}
 Ort_filtered <- Ort_der_Zulassung[c("X1", "Produktionsdatum.x", "Herstellernummer.x", "Werksnummer.x",   "Fehlerhaft.x", "Origin", "IDNummerString", "ID_zweitesBauteil",  "ID_drittesBauteil",  "ID_Komponente", "Produktionsdatum.y", "Herstellernummer.y", "Werksnummer.y", "Fehlerhaft.y", "ID_Karosserie", "ID_Schaltung", "ID_Motor", "ID_Fahrzeug", "Produktionsdatum", "Herstellernummer", "Werksnummer", "Fehlerhaft", "Gemeinden", "Zulassung", "Postleitzahl", "Laengengrad", "Breitengrad")]
Ort_filtered <- plyr::rename(Ort_filtered, c("Produktionsdatum.x" = "Produktionsdatum_T11", "Herstellernummer.x"="Herstellernummer_T11", "Werksnummer.x"="Werksnummer_T11", "Fehlerhaft.x"="Fehlerhaft_T11", "IDNummerString"="IDNummer_T11", "Produktionsdatum.y" = "Produktionsdatum_Sitze", "Herstellernummer.y"="Herstellernummer_Sitze", "Werksnummer.y" = "Werksnummer_Sitze", "Fehlerhaft.y" = "Fehlerhaft_Sitze", "Produktionsdatum"="Produktionsdatum_Fahrzeug", "Herstellernummer"="Herstellernummer_Fahrzeug", "Werksnummer" = "Werksnummer_Fahrzeug", "Fehlerhaft"= "Fehlerhaft_Fahrzeug"))
Ort_filtered$Zulassungsdatum <- Ort_filtered$Zulassung
Ort_filtered$X1 <- NULL
Data_App <- separate(Ort_filtered, col="Zulassung", into = c("Jahr der Zulassung", "Monat der Zulassung", "Zulassungstag"))
Data_App$Zulassungsdatum <- paste(Data_App$Zulassungstag, Data_App$`Monat der Zulassung`, Data_App$`Jahr der Zulassung`, sep=".")
Data_App$Produktionsdatum_Sitze <- format(as.Date(Data_App$Produktionsdatum_Sitze), "%d.%m.%Y")
Data_App$Produktionsdatum_Fahrzeug <- format(as.Date(Data_App$Produktionsdatum_Fahrzeug), "%d.%m.%Y")
Data_App$Produktionsdatum_T111 <- as.Date(Data_App$Produktionsdatum_T11, origin = "1970-01-01")

Data_App$Zulassungstag <- as.numeric(Data_App$Zulassungstag)
Data_App$Gemeinden <- paste(substr(Data_App$Gemeinden, 1, 1), tolower(substr(Data_App$Gemeinden, 2, nchar(Data_App$Gemeinden))), sep = "")
```

```{r include=TRUE, echo=FALSE}
# Hier werden wieder alle DFs entfernt, die nicht mehr benötigt werden, um den Arbeitsspeicher
#nicht unnötig zu belasten
rm(Geodaten)
rm(Ort_der_Zulassung)
```

### Speichern der Daten

Als Letztes speichern wir den entstandenen Dataframe in zwei unterschiedlichen Dateiformaten ab: Einmal als   *.csv* Datei und einmal als *.RDS* Datei . Die *.csv* Datei wird für unsere Visualisierung in Shiny benötigt. Außerdem können so die Ergebnisse unser Datenaufbereitung in weiteren Projekten benutzt werden, ohne das noch einmal das ganze R Skript durchlaufen werden muss.

```{r include=TRUE}
write.csv(Data_App, file = "Case_Study_Datensatz.csv", row.names=FALSE)
saveRDS(Data_App, file = "Case_Study_Datensatz.rds" )
```

## Schritt 4: Visualisierung

Die von unserer Gruppe aufbereiteten Daten haben wir im nächsten Schritt mit einer Shiny App visualisiert, um so dem Management einen besseren Überblick über Ausmaß und Schwerpunkte des Problems zu geben. 

Die App verfügt über folgende Funktionalitäten:
- Filter für Fahrzeugtyp (Typ11, Typ12)
- Filter für Zulassungsdatum
- Schalter um zwischen Detailansicht und Heatmapfunktion hin- und herzuschalten
- Schalter um zwischen einer normalen Karte und der Open Street Map Ansicht hin- und herzuschalten

Für die beiden Schalter muss man lediglich den Cursor auf das Symbol links unten in der Ecke der Karte bewegen.

Sobald man auf den Marker für ein einzelnes Fahrzeug klickt, erhält man Details zu dem Fahrzeug angezeigt, wie z.B. Zulassungsdatum und Gemeinde in der das Auto zugelassen wurde.